【裁判字號】    99,聲,1222
【裁判日期】    990511
【裁判案由】    聲請具保停止羈押
【裁判全文】
臺灣高等法院刑事裁定            99年度聲字第1222、1244號
聲  請  人
即被告之妻  陳翠霞
聲  請  人
即  被  告  甲○○
選任辯護人  楊思勤律師
            黃教倫律師
上列被告因本院99年度上訴字第1068號毒品危害防治條例案件，
聲請人等聲請具保停止羈押，本院裁定如下：
    主  文
聲請駁回。
    理  由
一、本件聲請意旨略以：
（一）被告即聲請人甲○○聲請意旨略稱：被告患有糖尿病及多
      樣病症，導致合併神經病變，手已無法高舉而雙腳亦會麻
      刺疼痛，略有不良於行，需重回醫院做追蹤治療，以便改
      變身體之狀況。又被告家中生計靠被告開計程車維持，被
      告因長期被羈押，以致影響巨大，難以維持，因請准予具
      保停止羈押云云。
（二）聲請人即被告之妻聲請意旨略稱：聲請人之夫開計程車為
      業，聲請人一家數口，且有房貸，均需依賴被告工作，且
      本案已經言詞辯論終結，定期宣判在案，似已無羈押之必
      要，因請准予具保停止羈押云云。
二、按被告經法官訊問後，認為犯罪嫌疑重大，而有左列情形之
    一，非予羈押，顯難進行追訴、審判或執行者，得羈押之︰
    「(一)逃亡或有事實足認為有逃亡之虞者。(二)有事實足認
    為有湮滅、偽造、變造證據或勾串共犯或證人之虞者。(三)
    所犯為死刑、無期徒刑或最輕本刑為5年以上有期徒刑之罪
    者。」，刑事訴訟法第101條第1項定有明文。而關於羈押與
    否之審查，其目的僅在判斷有無實施羈押強制處分之必要，
    並非認定被告有無犯罪之實體審判程序，故關於羈押之要件
    ，無須經嚴格證明，以經釋明得以自由證明為已足；至於被
    告是否成立犯罪，乃本案實體上應予判斷之問題。再者，有
    無羈押被告之必要，係屬為保全被告使訴訟程序得以順利進
    行，或為保全證據，或為保全對被告刑罰之執行目的，而對
    被告實施人身強制處分權。依刑事訴訟法第101條之1規定而
    羈押者，更以防範被告再犯，具預防性目的，故審酌被告有
    無羈押必要，除被告犯罪嫌疑已屬重大外，自當基於訴訟進
    行程度、犯罪性質、犯罪實際情狀及其他一切情事，審慎斟
    酌有無上開保全或預防目的，依職權妥適裁量，俾能兼顧國
    家刑事追訴、刑罰權之順暢執行及人權保障。
三、經查：
（一）本件聲請人即被告甲○○因明知甲基安非他命係屬毒品危
      害防制條例列管之第二級毒品，非經許可，不得持有、販
      賣或運輸，竟分別基於意圖營利販賣第二級毒品甲基安非
      他命之犯意，以其所使用之0000000000號行動電話門號為
      聯絡工具，於如附表所示之時間、地點及方式，將價值新
      臺幣（下同）1千元或2千元不等之第二級毒品甲基安非他
      命，先後分別販賣予倪東偉（綽號：偉仔）5次、謝明輝
      （綽號：大頭）4次、李茂源（綽號：水果）9次，合計18
      次，以供其等施用，獲利總計1萬9千元；嗣於98年9月23
      日凌晨零時15 分許，在基隆市信義區○○○路121號前為
      警查獲，其涉犯修正施行前毒品危害防制條例第4條第2項
      之販賣第二級毒品罪，經檢察官提起公訴後，於99年1月2
      8日為臺灣基隆地方法院以98年度訴字第1106號，每1罪各
      判處有期徒刑4年，合計徒刑72年，合併定其應執行刑為
      有期徒刑12年；嗣經被告提起上訴，移送本院審理時，經
      本院以其所犯罪名最輕本刑為有期徒刑5年以上之罪，復
      有事實足認有逃亡之虞，被告有刑事訴訟法第101條第1項
      第1、3款之情形，且有羈押之必要，而依刑事訴訟法第10
      1條第1項第1、3款規定羈押；嗣本院經審理後，仍認被告
      確有前開犯罪行為，犯罪證據明確，而於99年5月11日，
      以99年度上訴字第1068號判決上訴駁回，以上各情，詳閱
      全案卷證資料自明。
（二）本件被告前於99年3月31日曾向本院聲請具保停止羈押，
      經本院在99年4月12日，以聲請無理由，而以99年度聲字
      第886號裁定駁回其聲請，此有該案卷證資料可佐。茲被
      告及被告之妻陳翠霞固再分別以前開聲請意旨所載理由向
      本院聲請具保停止羈押，然查，被告所稱其患有糖尿病及
      多樣病症，未據提出任何證據為證，以資證明其有現罹疾
      病非保外治療顯難痊癒之情形。又本件被告被訴販賣第二
      級毒品乙案，雖經本院判決上訴駁回，惟檢察官及被告均
      尚可向最高法院提起上訴，尚未確定。本院再行詳核全案
      卷證資料，本件被告之前開羈押原因仍然存在，仍有羈押
      之必要，並不能因被告前開聲請意旨所載理由而使原來之
      羈押原因消滅；是其等聲請具保停止羈押，難認為有理由
      ，均應予駁回。
四、據上論斷，依刑事訴訟法第220條，裁定如主文。
中    華    民    國    99    年    5     月    11    日
            刑事第十六庭審判長法  官  陳晴教
                              法  官  王敏慧
                              法  官  許增男
以上正本證明與原本無異。
如不服本裁定，應於收受送達後五日內向本院提出抗告狀。
                              書記官  廖麗蓮
中    華    民    國    99    年    5     月    12    日
附表《甲○○販賣第二級毒品一覽表》
┌──┬───┬────┬───┬───────┬─────────────┬────┬────┐
│編號│ 時間 │ 地  點 │對  象│   犯罪事實   │         證      據       │所犯罪名│  科刑  │
├──┼───┼────┼───┼───────┼─────────────┼────┼────┤
│1-1 │98年4 │倪東偉瑞│倪東偉│倪東偉使用以江│一、被告供述              │修正施行│甲○○販│
│    │月16日│芳住處附│      │志偉聲請之0955│※警詢                    │前之毒品│賣第二級│
│    │下午2 │近，近鐵│      │441933行動電話│(一)98年9月23日上午2時17分│危害防制│毒品，累│
│    │時16分│道旁    │      │撥打到甲○○所│  警詢筆錄                │條例第4 │犯，處有│
│    │      │        │      │使用之00000000│（98年度偵字第4327號卷頁5 │條第2項 │期徒刑肆│
│    │      │        │      │64行動電話（即│  至7背頁）               │販賣第二│年，未據│
│    │      │        │      │向綽號阿堅之男│※偵訊                    │級毒品既│扣案販賣│
│    │      │        │      │子借用），並由│(一)98年9月23日上午10時35分 既罪     │第二級毒│
│    │      │        │      │倪東偉向甲○○│  偵訊筆錄                │        │品所得財│
│    │      │        │      │購買新臺幣1,00│（98年度偵字第4327號卷頁83│        │物新臺幣│
│    │      │        │      │0元之第二級毒 │  至85）                  │        │壹仟元，│
│    │      │        │      │品甲基安非他命│※審訊                    │        │沒收，如│
│    │      │        │      │1包（重量不詳 │(一)98年11月4日上午1時23分│        │全部或一│
│    │      │        │      │），嗣後由連朝│  審訊筆錄                │        │部不能沒│
│    │      │        │      │普前往倪東偉瑞│（98年度訴字第1106號卷頁23│        │收時，以│
│    │      │        │      │芳住處附近之鐵│  至28）                  │        │其財產抵│
│    │      │        │      │道旁交付甲基安│二、證人倪東偉證述        │        │償之。  │
│    │      │        │      │非他命既遂。  │※警詢                    │        │        │
│    │      │        │      │              │(一)98年7月15日凌晨0時45分│        │        │
│    │      │        │      │              │  警詢筆錄                │        │        │
│    │      │        │      │              │（98年度偵字第4327號卷頁12│        │        │
│    │      │        │      │              │  至16）                  │        │        │
│    │      │        │      │              │※偵訊                    │        │        │
│    │      │        │      │              │(一)98年7月15日上午11時36分│        │        │
│    │      │        │      │              │  偵訊筆錄（供前具結）    │        │        │
│    │      │        │      │              │（98年度偵字第4327號卷頁47│        │        │
│    │      │        │      │              │  至51）                  │        │        │
│    │      │        │      │              │三、證人謝明輝證述        │        │        │
│    │      │        │      │              │※警詢                    │        │        │
│    │      │        │      │              │(一)98年7月20日下午3時40分│        │        │
│    │      │        │      │              │  警詢筆錄                │        │        │
│    │      │        │      │              │（98年度偵字第4327號卷頁21│        │        │
│    │      │        │      │              │  至24背頁）              │        │        │
│    │      │        │      │              │※偵訊                    │        │        │
│    │      │        │      │              │(一)98年7月21日上午11時20分 │        │        │
│    │      │        │      │              │  偵訊筆錄（供前具結）    │        │        │
│    │      │        ├───┼───────┤（98年度偵字第4327號卷頁54│        │        │
│    │      │        │倪東偉│謝明輝並有使用│  至59）                  │        │        │
│    │      │        │      │以張澤宏名義聲│                          │        │        │
│    │      │        │      │請之0000000000│四、臺灣基隆地方法院98年聲│        │        │
│    │      │        │      │行動電話撥打到│    監字000126號通訊監察書│        │        │
│    │      │        │      │甲○○所使用之│（98年度偵字第4327號卷頁93│        │        │
│    │      │        │      │0000000000行動│  至97）                  │        │        │
│    │      │        │      │電話（即向綽號│五、監聽譯文內容98年4月16 │        │        │
│    │      │        │      │阿堅之男子借用│    日下午2時4分37秒、2時 │        │        │
│    │      │        │      │），該次為謝明│    16 分38秒之監聽譯文   │        │        │
│    │      │        │      │輝代倪東偉向連│（98年度偵字第4327號卷頁  │        │        │
│    │      │        │      │朝普購買前開第│  19）                    │        │        │
│    │      │        │      │二級毒品甲基安│六、臺灣基隆地方法院98年聲│        │        │
│    │      │        │      │非他命1包，惟 │    監字000126號通訊監察書│        │        │
│    │      │        │      │因數量、價格等│（98年度偵字第4327號卷頁93│        │        │
│    │      │        │      │並不確定，故嗣│  至97）                  │        │        │
│    │      │        │      │後則由倪東偉親│七、監聽譯文內容98年4月16 │        │        │
│    │      │        │      │向甲○○連絡，│    日下午1時43分24秒、1時│        │        │
│    │      │        │      │而確定交易毒品│    49 分8秒、1時50分29秒 │        │        │
│    │      │        │      │金額，甲○○則│    之監聽譯文            │        │        │
│    │      │        │      │前往倪東偉瑞芳│（98年度偵字第4327號卷頁25│        │        │
│    │      │        │      │住處附近鐵道旁│  至25背頁）              │        │        │
│    │      │        │      │交付甲基安非他│                          │        │        │
│    │      │        │      │命予倪東偉而既│                          │        │        │
│    │      │        │      │遂。          │                          │        │        │
├──┼───┼────┼───┼───────┼─────────────┼────┼────┤
│1-2 │98年4 │甲○○基│倪東偉│倪東偉使用以江│一、被告供述              │修正施行│甲○○販│
│    │月21日│隆市深澳│      │志偉聲請之0955│※警詢                    │前之毒品│賣第二級│
│    │上午3 │坑住處附│      │441933行動電話│(一)98年9月23日上午2時17分│危害防制│毒品，累│
│    │時8分 │近      │      │撥打到甲○○所│  警詢筆錄                │條例第4 │犯，處有│
│    │      │        │      │使用之00000000│（98年度偵字第4327號卷頁5 │條第2項 │期徒刑肆│
│    │      │        │      │64行動電話（即│  至7背頁）               │販賣第二│年，未據│
│    │      │        │      │向綽號阿堅之男│※偵訊                    │級毒品既│扣案販賣│
│    │      │        │      │子借用），並由│(一)98年9月23日上午10時35分│遂罪    │第二級毒│
│    │      │        │      │倪東偉向甲○○│  偵訊筆錄                │        │品所得財│
│    │      │        │      │購買新臺幣1,00│（98年度偵字第4327號卷頁83│        │物新臺幣│
│    │      │        │      │0元之第二級甲 │  至85）                  │        │壹仟元，│
│    │      │        │      │基毒品甲基安非│※審訊                    │        │沒收，如│
│    │      │        │      │他命1包（重量 │(一)98年11月4日上午1時23分│        │全部或一│
│    │      │        │      │不詳），嗣後由│  審訊筆錄                │        │部不能沒│
│    │      │        │      │倪東偉前往連朝│（98年度訴字第1106號卷頁23│        │收時，以│
│    │      │        │      │普基隆市深澳坑│  至28）                  │        │其財產抵│
│    │      │        │      │住處附近購買甲│二、證人倪東偉證述        │        │償之。  │
│    │      │        │      │基安非他命既遂│※警詢                    │        │        │
│    │      │        │      │。            │(一)98年7月15日凌晨0時45分│        │        │
│    │      │        │      │              │  警詢筆錄                │        │        │
│    │      │        │      │              │（98年度偵字第4327號卷頁12│        │        │
│    │      │        │      │              │  至16）                  │        │        │
│    │      │        │      │              │※偵訊                    │        │        │
│    │      │        │      │              │(一)98年7月15日上午11時36分 │        │        │
│    │      │        │      │              │  偵訊筆錄（供前具結）    │        │        │
│    │      │        │      │              │（98年度偵字第4327號卷頁47│        │        │
│    │      │        │      │              │  至51）                  │        │        │
│    │      │        │      │              │三、臺灣基隆地方法院98年聲│        │        │
│    │      │        │      │              │    監字000126號通訊監察書│        │        │
│    │      │        │      │              │（98年度偵字第4327號卷頁93│        │        │
│    │      │        │      │              │  至97）                  │        │        │
│    │      │        │      │              │四、監聽譯文內容98年4 月21│        │        │
│    │      │        │      │              │    日上午2時59分11秒、3時│        │        │
│    │      │        │      │              │    8 分9秒之監聽譯文     │        │        │
│    │      │        │      │              │（98年度偵字第4327號卷頁  │        │        │
│    │      │        │      │              │  19）                    │        │        │
├──┼───┼────┼───┼───────┼─────────────┼────┼────┤
│1-3 │98年4 │謝明輝瑞│倪東偉│倪東偉使用以江│一、被告供述              │修正施行│甲○○販│
│    │月21日│芳住處後│      │志偉聲請之0955│※警詢                    │前之毒品│賣第二級│
│    │下午11│門      │      │441933行動電話│(一)98年9月23日上午2時17分│危害防制│毒品，累│
│    │時51  │        │      │撥打到甲○○所│  警詢筆錄                │條例第4 │犯，處有│
│    │分    │        │      │使用之00000000│（98年度偵字第4327號卷頁5 │條第2項 │期徒刑肆│
│    │      │        │      │64行動電話（即│  至7背頁）               │販賣第二│年。    │
│    │      │        │      │向綽號阿堅之男│※偵訊                    │級毒品既│        │
│    │      │        │      │子借用），並由│(一)98年9月23日上午10時35分│遂罪    │        │
│    │      │        │      │倪東偉向甲○○│  偵訊筆錄                │        │        │
│    │      │        │      │購買新臺幣1,00│（98年度偵字第4327號卷頁83│        │        │
│    │      │        │      │0元之第二級毒 │  至85）                  │        │        │
│    │      │        │      │品甲基安非他命│※審訊                    │        │        │
│    │      │        │      │1包（重量不詳 │(一)98年11月4日上午1時23分│        │        │
│    │      │        │      │）。嗣後由連朝│  審訊筆錄                │        │        │
│    │      │        │      │普前往謝明輝瑞│（98年度訴字第1106號卷頁23│        │        │
│    │      │        │      │芳住處後門交付│  至28）                  │        │        │
│    │      │        │      │毒品甲基安非他│二、證人倪東偉證述        │        │        │
│    │      │        │      │命予倪東偉既遂│※警詢                    │        │        │
│    │      │        │      │，惟尚欠該次交│(一)98年7月15日凌晨0時45分│        │        │
│    │      │        │      │易金額1, 000元│  警詢筆錄                │        │        │
│    │      │        │      │。            │（98年度偵字第4327號卷頁12│        │        │
│    │      │        │      │              │  至16）                  │        │        │
│    │      │        │      │              │※偵訊                    │        │        │
│    │      │        │      │              │(一)98年7月15日上午11時36分│        │        │
│    │      │        │      │              │  偵訊筆錄（供前具結）    │        │        │
│    │      │        │      │              │（98年度偵字第4327號卷頁47│        │        │
│    │      │        │      │              │  至51）                  │        │        │
│    │      │        │      │              │三、臺灣基隆地方法院98年聲│        │        │
│    │      │        │      │              │    監字000126號通訊監察書│        │        │
│    │      │        │      │              │（98年度偵字第4327號卷頁93│        │        │
│    │      │        │      │              │  至97）                  │        │        │
│    │      │        │      │              │四、監聽譯文內容98年4月21 │        │        │
│    │      │        │      │              │    日下午9時45分41秒、9時│        │        │
│    │      │        │      │              │    48分48秒、11時51分17秒│        │        │
│    │      │        │      │              │    （起訴書附表誤載為下午│        │        │
│    │      │        │      │              │    1時51分17秒）之監聽譯 │        │        │
│    │      │        │      │              │    文                    │        │        │
│    │      │        │      │              │（98年度偵字第4327號卷頁19│        │        │
│    │      │        │      │              │  背頁）                  │        │        │
├──┼───┼────┼───┼───────┼─────────────┼────┼────┤
│1-4 │98年4 │謝明輝瑞│倪東偉│倪東偉使用以江│一、被告供述              │修正施行│甲○○販│
│    │月22日│芳住處前│      │志偉聲請之0955│※警詢                    │前之毒品│賣第二級│
│    │凌晨0 │門      │      │441933行動電話│(一)98年9月23日上午2時17分│危害防制│毒品，累│
│    │時24分│        │      │撥打到甲○○所│  警詢筆錄                │條例第4 │犯，處有│
│    │      │        │      │使用之00000000│（98年度偵字第4327號卷頁5 │條第2項 │期徒刑肆│
│    │      │        │      │64行動電話（即│  至7背頁）               │販賣第二│年，未據│
│    │      │        │      │向綽號阿堅之男│※偵訊                    │級毒品既│扣案販賣│
│    │      │        │      │子借用），並由│(一)98年9月23日上午10時35分│遂罪    │第二級毒│
│    │      │        │      │倪東偉以不詳友│  偵訊筆錄                │        │品所得財│
│    │      │        │      │人名義向甲○○│（98年度偵字第4327號卷頁83│        │物新臺幣│
│    │      │        │      │購買新臺幣1,00│  至85）                  │        │壹仟元，│
│    │      │        │      │0元之第二級毒 │※審訊                    │        │沒收，如│
│    │      │        │      │品甲基安非他命│(一)98年11月4日上午1時23分│        │全部或一│
│    │      │        │      │1包（重量不詳 │  審訊筆錄                │        │部不能沒│
│    │      │        │      │），嗣後由連朝│（98年度訴字第1106號卷頁23│        │收時，以│
│    │      │        │      │普前往謝明輝瑞│  至28）                  │        │其財產抵│
│    │      │        │      │芳住處前門交付│二、證人倪東偉證述        │        │償之。  │
│    │      │        │      │毒品甲基安非他│※警詢                    │        │        │
│    │      │        │      │命予倪東偉既遂│(一)98年7月15日凌晨0時45分│        │        │
│    │      │        │      │。            │  警詢筆錄                │        │        │
│    │      │        │      │              │（98年度偵字第4327號卷頁12│        │        │
│    │      │        │      │              │  至16）                  │        │        │
│    │      │        │      │              │※偵訊                    │        │        │
│    │      │        │      │              │(一)98年7月15日上午11時36分│        │        │
│    │      │        │      │              │  偵訊筆錄（供前具結）    │        │        │
│    │      │        │      │              │（98年度偵字第4327號卷頁47│        │        │
│    │      │        │      │              │  至51）                  │        │        │
│    │      │        │      │              │三、臺灣基隆地方法院98年聲│        │        │
│    │      │        │      │              │    監字000126號通訊監察書│        │        │
│    │      │        │      │              │（98年度偵字第4327號卷頁93│        │        │
│    │      │        │      │              │  至97）                  │        │        │
│    │      │        │      │              │四、監聽譯文內容98年4月22 │        │        │
│    │      │        │      │              │    日凌晨0時24分31秒之監 │        │        │
│    │      │        │      │              │    聽譯文                │        │        │
│    │      │        │      │              │（98年度偵字第4327號卷頁  │        │        │
│    │      │        │      │              │  20）                    │        │        │
├──┼───┼────┼───┼───────┼─────────────┼────┼────┤
│1-5 │98年4 │倪東偉瑞│倪東偉│倪東偉使用以江│一、被告供述              │修正施行│甲○○販│
│    │月25日│芳住處外│      │志偉聲請之0955│※警詢                    │前之毒品│賣第二級│
│    │下午2 │面      │      │441933行動電話│(一)98年9月23日上午2時17分│危害防制│毒品，累│
│    │時59分│        │      │撥打到甲○○所│  警詢筆錄                │條例第4 │犯，處有│
│    │      │        │      │使用之00000000│（98年度偵字第4327號卷頁5 │條第2項 │期徒刑肆│
│    │      │        │      │64行動電話（即│  至7背頁）               │販賣第二│年。    │
│    │      │        │      │向綽號阿堅之男│※偵訊                    │級毒品既│        │
│    │      │        │      │子借用），並由│(一)98年9月23日上午10時35分│遂罪    │        │
│    │      │        │      │倪東偉向甲○○│  偵訊筆錄                │        │        │
│    │      │        │      │購買新臺幣1,00│（98年度偵字第4327號卷頁83│        │        │
│    │      │        │      │0 元之第二級毒│  至85）                  │        │        │
│    │      │        │      │品甲基安非他命│※審訊                    │        │        │
│    │      │        │      │1包（重量不詳 │(一)98年11月4日上午1時23分│        │        │
│    │      │        │      │）。嗣後由連朝│  審訊筆錄                │        │        │
│    │      │        │      │普前往倪東偉瑞│（98年度訴字第1106號卷頁23│        │        │
│    │      │        │      │芳住處交付毒品│  至28）                  │        │        │
│    │      │        │      │甲基安非他命既│二、證人倪東偉證述        │        │        │
│    │      │        │      │遂，惟尚欠該次│※警詢                    │        │        │
│    │      │        │      │交易金額1,000 │(一)98年7月15日凌晨0時45分│        │        │
│    │      │        │      │元。          │  警詢筆錄                │        │        │
│    │      │        │      │              │（98年度偵字第4327號卷頁12│        │        │
│    │      │        │      │              │  至16）                  │        │        │
│    │      │        │      │              │※偵訊                    │        │        │
│    │      │        │      │              │(一)98年7月15日上午11時36分│        │        │
│    │      │        │      │              │  偵訊筆錄（供前具結）    │        │        │
│    │      │        │      │              │（98年度偵字第4327號卷頁47│        │        │
│    │      │        │      │              │  至51）                  │        │        │
│    │      │        │      │              │三、臺灣基隆地方法院98年聲│        │        │
│    │      │        │      │              │    監字000126號通訊監察書│        │        │
│    │      │        │      │              │（98年度偵字第4327號卷頁93│        │        │
│    │      │        │      │              │  至97）                  │        │        │
│    │      │        │      │              │四、監聽譯文內容98年4月25 │        │        │
│    │      │        │      │              │    日下午2時41分31秒、2時│        │        │
│    │      │        │      │              │    59分26秒之監聽譯文    │        │        │
│    │      │        │      │              │（98年度偵字第4327號卷頁  │        │        │
│    │      │        │      │              │  20）                    │        │        │
├──┼───┼────┼───┼───────┼─────────────┼────┼────┤
│2-1 │98年4 │謝明輝瑞│謝明輝│謝明輝使用以張│一、被告供述              │修正施行│甲○○販│
│    │月14日│芳住處外│      │澤宏聲請之0986│※警詢                    │前之毒品│賣第二級│
│    │下午6 │        │      │411454行動電話│(一)98年9月23日上午2時17分│危害防制│毒品，累│
│    │時15分│        │      │撥打到甲○○所│  警詢筆錄                │條例第4 │犯，處有│
│    │      │        │      │使用之00000000│（98年度偵字第4327號卷頁5 │條第2項 │期徒刑肆│
│    │      │        │      │64行動電話（即│  至7背頁）               │販賣第二│年，未據│
│    │      │        │      │向綽號阿堅之男│※偵訊                    │級毒品既│扣案販賣│
│    │      │        │      │子借用），並由│(一)98年9月23日上午10時35分│遂罪    │第二級毒│
│    │      │        │      │謝明輝向甲○○│  偵訊筆錄                │        │品所得財│
│    │      │        │      │購買新臺幣1,00│（98年度偵字第4327號卷頁83│        │物新臺幣│
│    │      │        │      │0元之第二級毒 │  至85）                  │        │壹仟元，│
│    │      │        │      │品甲基安非他命│※審訊                    │        │沒收，如│
│    │      │        │      │1包（重量0.15 │(一)98年11月4日上午1時23分│        │全部或一│
│    │      │        │      │公克），嗣後由│  審訊筆錄                │        │部不能沒│
│    │      │        │      │甲○○前往謝明│（98年度訴字第1106號卷頁23│        │收時，以│
│    │      │        │      │輝瑞芳住處外交│  至28）                  │        │其財產抵│
│    │      │        │      │付甲基安非他命│二、證人謝明輝證述        │        │償之。  │
│    │      │        │      │既遂。        │※警詢                    │        │        │
│    │      │        │      │              │(一)98年7月20日下午3時40分│        │        │
│    │      │        │      │              │  警詢筆錄                │        │        │
│    │      │        │      │              │（98年度偵字第4327號卷頁21│        │        │
│    │      │        │      │              │  至24背頁）              │        │        │
│    │      │        │      │              │※偵訊                    │        │        │
│    │      │        │      │              │(一)98年7月21日上午11時20分│        │        │
│    │      │        │      │              │  偵訊筆錄（供前具結）    │        │        │
│    │      │        │      │              │（98年度偵字第4327號卷頁54│        │        │
│    │      │        │      │              │  至59）                  │        │        │
│    │      │        │      │              │三、臺灣基隆地方法院98年聲│        │        │
│    │      │        │      │              │    監字000126號通訊監察書│        │        │
│    │      │        │      │              │（98年度偵字第4327號卷頁93│        │        │
│    │      │        │      │              │  至97）                  │        │        │
│    │      │        │      │              │四、監聽譯文內容98年4月14 │        │        │
│    │      │        │      │              │    日下午6時15分31秒之監 │        │        │
│    │      │        │      │              │    聽譯文                │        │        │
│    │      │        │      │              │（98年度偵字第4327號卷頁  │        │        │
│    │      │        │      │              │  25）                    │        │        │
├──┼───┼────┼───┼───────┼─────────────┼────┼────┤
│2-2 │98年4 │新店靠小│謝明輝│謝明輝使用以張│一、被告供述              │修正施行│甲○○販│
│    │月18日│碧潭某工│      │澤宏聲請之0986│※警詢                    │前之毒品│賣第二級│
│    │上午9 │地      │      │411454行動電話│(一)98年9月23日上午2時17分│危害防制│毒品，累│
│    │時43分│        │      │撥打到甲○○所│  警詢筆錄                │條例第4 │犯，處有│
│    │      │        │      │使用之00000000│（98年度偵字第4327號卷頁5 │條第2項 │期徒刑肆│
│    │      │        │      │64行動電話（即│  至7背頁）               │販賣第二│年，未據│
│    │      │        │      │向綽號阿堅之男│※偵訊                    │級毒品既│扣案販賣│
│    │      │        │      │子借用），並由│(一)98年9月23日上午10時35分│遂罪    │第二級毒│
│    │      │        │      │謝明輝向甲○○│  偵訊筆錄                │        │品所得財│
│    │      │        │      │購買新臺幣2,00│（98年度偵字第4327號卷頁83│        │物新臺幣│
│    │      │        │      │0元 (與倪東偉 │  至85）                  │        │貳仟元，│
│    │      │        │      │合資1,000元)之│※審訊                    │        │沒收，如│
│    │      │        │      │第二級毒品甲基│(一)98年11月4日上午1時23分│        │全部或一│
│    │      │        │      │安非他命2包（ │  審訊筆錄                │        │部不能沒│
│    │      │        │      │重量0.30公克）│（98年度訴字第1106號卷頁23│        │收時，以│
│    │      │        │      │，嗣後由甲○○│  至28）                  │        │其財產抵│
│    │      │        │      │前往謝明輝工作│二、證人謝明輝證述        │        │償之。  │
│    │      │        │      │地點之新店靠近│※警詢                    │        │        │
│    │      │        │      │小碧潭工地交付│(一)98年7月20日下午3時40分│        │        │
│    │      │        │      │甲基安非他命既│  警詢筆錄                │        │        │
│    │      │        │      │遂。          │（98年度偵字第4327號卷頁21│        │        │
│    │      │        │      │              │  至24背頁）              │        │        │
│    │      │        │      │              │※偵訊                    │        │        │
│    │      │        │      │              │(一)98年7月21日上午11時20分│        │        │
│    │      │        │      │              │  偵訊筆錄（供前具結）    │        │        │
│    │      │        │      │              │（98年度偵字第4327號卷頁54│        │        │
│    │      │        │      │              │  至59）                  │        │        │
│    │      │        │      │              │三、臺灣基隆地方法院98年聲│        │        │
│    │      │        │      │              │    監字000126號通訊監察書│        │        │
│    │      │        │      │              │（98年度偵字第4327號卷頁93│        │        │
│    │      │        │      │              │  至97）                  │        │        │
│    │      │        │      │              │四、監聽譯文內容98年4月18 │        │        │
│    │      │        │      │              │    日上午7時57分28秒、9時│        │        │
│    │      │        │      │              │    3分56秒、9時43分10秒之│        │        │
│    │      │        │      │              │    監聽譯文              │        │        │
│    │      │        │      │              │（98年度偵字第4327號卷頁25│        │        │
│    │      │        │      │              │  背頁）                  │        │        │
├──┼───┼────┼───┼───────┼─────────────┼────┼────┤
│2-3 │98年4 │謝明輝瑞│謝明輝│謝明輝使用以張│一、被告供述              │修正施行│甲○○販│
│    │月20日│芳住處  │      │澤宏聲請之0986│※警詢                    │前之毒品│賣第二級│
│    │下午9 │        │      │411454行動電話│(一)98年9月23日上午2時17分│危害防制│毒品，累│
│    │時27分│        │      │撥打到甲○○所│  警詢筆錄                │條例第4 │犯，處有│
│    │      │        │      │使用之00000000│（98年度偵字第4327號卷頁5 │條第2項 │期徒刑肆│
│    │      │        │      │64行動電話（即│  至7背頁）               │販賣第二│年，未據│
│    │      │        │      │向綽號阿堅之男│※偵訊                    │級毒品既│扣案販賣│
│    │      │        │      │子借用），並由│(一)98年9月23日上午10時35分│遂罪    │第二級毒│
│    │      │        │      │謝明輝向甲○○│  偵訊筆錄                │        │品所得財│
│    │      │        │      │購買新臺幣2,00│（98年度偵字第4327號卷頁83│        │物新臺幣│
│    │      │        │      │0元 (與倪東偉 │  至85）                  │        │貳仟元，│
│    │      │        │      │合資1,000元)之│※審訊                    │        │沒收，如│
│    │      │        │      │第二級毒品甲基│(一)98年11月4日上午1時23分│        │全部或一│
│    │      │        │      │安非他命2包（ │  審訊筆錄                │        │部不能沒│
│    │      │        │      │重量0.30公克）│（98年度訴字第1106號卷頁23│        │收時，以│
│    │      │        │      │，嗣後由甲○○│  至28）                  │        │其財產抵│
│    │      │        │      │前往謝明輝潭瑞│二、證人謝明輝證述        │        │償之。  │
│    │      │        │      │芳住處交付甲基│※警詢                    │        │        │
│    │      │        │      │安非他命既遂。│(一)98年7月20日下午3時40分│        │        │
│    │      │        │      │              │  警詢筆錄                │        │        │
│    │      │        │      │              │（98年度偵字第4327號卷頁21│        │        │
│    │      │        │      │              │  至24背頁）              │        │        │
│    │      │        │      │              │※偵訊                    │        │        │
│    │      │        │      │              │(一)98年7月21日上午11時20分│        │        │
│    │      │        │      │              │  偵訊筆錄（供前具結）    │        │        │
│    │      │        │      │              │（98年度偵字第4327號卷頁54│        │        │
│    │      │        │      │              │  至59）                  │        │        │
│    │      │        │      │              │三、臺灣基隆地方法院98年聲│        │        │
│    │      │        │      │              │    監字000126號通訊監察書│        │        │
│    │      │        │      │              │（98年度偵字第4327號卷頁93│        │        │
│    │      │        │      │              │  至97）                  │        │        │
│    │      │        │      │              │四、監聽譯文內容98年4月20 │        │        │
│    │      │        │      │              │    日下午8時7分47秒、8時 │        │        │
│    │      │        │      │              │    43分25秒、8時47分41秒 │        │        │
│    │      │        │      │              │    、8時55分28秒、9時27分│        │        │
│    │      │        │      │              │    22秒                  │        │        │
│    │      │        │      │              │（98年度偵字第4327號卷頁26│        │        │
│    │      │        │      │              │  至26背頁）              │        │        │
├──┼───┼────┼───┼───────┼─────────────┼────┼────┤
│2-4 │98年4 │謝明輝瑞│謝明輝│謝明輝使用以張│一、被告供述              │修正施行│甲○○販│
│    │月30日│芳住處  │      │澤宏聲請之0986│※警詢                    │前之毒品│賣第二級│
│    │下午11│        │      │411454行動電話│(一)98年9月23日上午2時17分│危害防制│毒品，累│
│    │時55分│        │      │撥打到甲○○所│  警詢筆錄                │條例第4 │犯，處有│
│    │29秒  │        │      │使用之00000000│（98年度偵字第4327號卷頁5 │條第2項 │期徒刑肆│
│    │      │        │      │64行動電話（即│  至7背頁）               │販賣第二│年，未據│
│    │      │        │      │向綽號阿堅之男│※偵訊                    │級毒品既│扣案販賣│
│    │      │        │      │子借用），並由│(一)98年9月23日上午10時35分│遂罪    │第二級毒│
│    │      │        │      │謝明輝以倪東偉│  偵訊筆錄                │        │品所得財│
│    │      │        │      │名義，向甲○○│（98年度偵字第4327號卷頁83│        │物新臺幣│
│    │      │        │      │表示要購買新臺│  至85）                  │        │壹仟元，│
│    │      │        │      │幣1, 000元之第│※審訊                    │        │沒收，如│
│    │      │        │      │二級毒品甲基安│(一)98年11月4日上午1時23分│        │全部或一│
│    │      │        │      │非他命1包（重 │  審訊筆錄                │        │部不能沒│
│    │      │        │      │量0.15公克），│（98年度訴字第1106號卷頁23│        │收時，以│
│    │      │        │      │嗣後由甲○○前│  至28）                  │        │其財產抵│
│    │      │        │      │往謝明輝潭瑞芳│二、證人謝明輝證述        │        │償之。  │
│    │      │        │      │住處交付甲基安│※警詢                    │        │        │
│    │      │        │      │非他命既遂。  │(一)98年7月20日下午3時40分│        │        │
│    │      │        │      │              │  警詢筆錄                │        │        │
│    │      │        │      │              │（98年度偵字第4327號卷頁21│        │        │
│    │      │        │      │              │  至24背頁）              │        │        │
│    │      │        │      │              │※偵訊                    │        │        │
│    │      │        │      │              │(一)98年7月21日上午11時20分│        │        │
│    │      │        │      │              │  偵訊筆錄（供前具結）    │        │        │
│    │      │        │      │              │（98年度偵字第4327號卷頁54│        │        │
│    │      │        │      │              │  至59）                  │        │        │
│    │      │        │      │              │三、臺灣基隆地方法院98年聲│        │        │
│    │      │        │      │              │    監字000126號通訊監察書│        │        │
│    │      │        │      │              │（98年度偵字第4327號卷頁93│        │        │
│    │      │        │      │              │  至97）                  │        │        │
│    │      │        │      │              │四、監聽譯文內容98年4月30 │        │        │
│    │      │        │      │              │    日下午10時50分10秒、10│        │        │
│    │      │        │      │              │    時52分4秒、10時53分、 │        │        │
│    │      │        │      │              │    11時40分5秒、11時55分 │        │        │
│    │      │        │      │              │    29秒之監聽譯文        │        │        │
│    │      │        │      │              │（98年度偵字第4327號卷頁28│        │        │
│    │      │        │      │              │  背頁至29）              │        │        │
├──┼───┼────┼───┼───────┼─────────────┼────┼────┤
│3-1 │98年4 │李茂源基│李茂源│李茂源以其所有│一、被告供述              │修正施行│甲○○販│
│    │月10日│隆市新豐│      │之0000000000行│※警詢                    │前之毒品│賣第二級│
│    │上午11│街住處附│      │動電話撥打到連│(一)98年9月23日上午2時17分 │危害防制│毒品，累│
│    │時18  │近7-11便│      │朝普所使用之09│  警詢筆錄                │條例第4 │犯，處有│
│    │分    │利店    │      │00000000行動電│（98年度偵字第4327號卷頁5 │條第2項 │期徒刑肆│
│    │      │        │      │話（即向綽號阿│  至7背頁）               │販賣第二│年，未據│
│    │      │        │      │堅之男子借用）│※偵訊                    │級毒品既│扣案販賣│
│    │      │        │      │，並由李茂源向│(一)98年9月23日上午10時35分│遂罪    │第二級毒│
│    │      │        │      │甲○○購買新臺│  偵訊筆錄                │        │品所得財│
│    │      │        │      │幣1,000元之第 │（98年度偵字第4327號卷頁83│        │物新臺幣│
│    │      │        │      │二級毒品甲基安│  至85）                  │        │壹仟元，│
│    │      │        │      │非他命1包（重 │※審訊                    │        │沒收，如│
│    │      │        │      │量0.2或0.3公克│(一)98年11月4日上午1時23分│        │全部或一│
│    │      │        │      │），嗣後由連朝│  審訊筆錄                │        │部不能沒│
│    │      │        │      │普前往李茂源住│（98年度訴字第1106號卷頁23│        │收時，以│
│    │      │        │      │處附近交付甲基│  至28）                  │        │其財產抵│
│    │      │        │      │安非他命既遂。│二、證人李茂源證述        │        │償之。  │
│    │      │        │      │              │※警詢                    │        │        │
│    │      │        │      │              │(一)98年8月5日下午6時17分 │        │        │
│    │      │        │      │              │  警詢筆錄                │        │        │
│    │      │        │      │              │（98年度偵字第4327號卷頁32│        │        │
│    │      │        │      │              │  至35背頁）              │        │        │
│    │      │        │      │              │※偵訊                    │        │        │
│    │      │        │      │              │(一)98年8月20日下午2時30分│        │        │
│    │      │        │      │              │  偵訊筆錄（供前具結）    │        │        │
│    │      │        │      │              │（98年度偵字第4327號卷頁75│        │        │
│    │      │        │      │              │  至80）                  │        │        │
│    │      │        │      │              │三、臺灣基隆地方法院98年聲│        │        │
│    │      │        │      │              │    監字000126號通訊監察書│        │        │
│    │      │        │      │              │（98年度偵字第4327號卷頁93│        │        │
│    │      │        │      │              │  至97）                  │        │        │
│    │      │        │      │              │四、監聽譯文內容98年4月10 │        │        │
│    │      │        │      │              │    日上午10時47分26秒、11│        │        │
│    │      │        │      │              │    時6分16秒、11時18分7秒│        │        │
│    │      │        │      │              │    之監聽譯文            │        │        │
│    │      │        │      │              │（98年度偵字第4327號卷頁  │        │        │
│    │      │        │      │              │  37）                    │        │        │
├──┼───┼────┼───┼───────┼─────────────┼────┼────┤
│3-2 │98年4 │李茂源基│李茂源│李茂源以其所有│一、被告供述              │修正施行│甲○○販│
│    │月12日│隆市新豐│      │之0000000000行│※警詢                    │前之毒品│賣第二級│
│    │上午2 │街住處附│      │動電話撥打到連│(一)98年9月23日上午2時17分│危害防制│毒品，累│
│    │時2分 │近之萬家│      │朝普所使用之09│  警詢筆錄                │條例第4 │犯，處有│
│    │      │福商場  │      │00000000行動電│（98年度偵字第4327號卷頁5 │條第2項 │期徒刑肆│
│    │      │        │      │話（即向綽號阿│  至7背頁）               │販賣第二│年，未據│
│    │      │        │      │堅之男子借用）│※偵訊                    │級毒品既│扣案販賣│
│    │      │        │      │，並由李茂源向│(一)98年9月23日上午10時35分│遂罪    │第二級毒│
│    │      │        │      │甲○○購買新臺│  偵訊筆錄                │        │品所得財│
│    │      │        │      │幣1,000 元之第│（98年度偵字第4327號卷頁83│        │物新臺幣│
│    │      │        │      │二級毒品甲基安│  至85）                  │        │壹仟元，│
│    │      │        │      │非他命1包（重 │※審訊                    │        │沒收，如│
│    │      │        │      │量0.2或0.3公克│(一)98年11月4日上午1時23分│        │全部或一│
│    │      │        │      │），嗣後由連朝│  審訊筆錄                │        │部不能沒│
│    │      │        │      │普前往李茂源住│（98年度訴字第1106號卷頁23│        │收時，以│
│    │      │        │      │處附近之萬家福│  至28）                  │        │其財產抵│
│    │      │        │      │商場交付甲基安│二、證人李茂源證述        │        │償之。  │
│    │      │        │      │非他命既遂。  │※警詢                    │        │        │
│    │      │        │      │              │(一)98年8月5日下午6時17分 │        │        │
│    │      │        │      │              │  警詢筆錄                │        │        │
│    │      │        │      │              │（98年度偵字第4327號卷頁32│        │        │
│    │      │        │      │              │  至35背頁）              │        │        │
│    │      │        │      │              │※偵訊                    │        │        │
│    │      │        │      │              │(一)98年8月20日下午2時30分│        │        │
│    │      │        │      │              │  偵訊筆錄（供前具結）    │        │        │
│    │      │        │      │              │（98年度偵字第4327號卷頁75│        │        │
│    │      │        │      │              │  至80）                  │        │        │
│    │      │        │      │              │三、臺灣基隆地方法院98年聲│        │        │
│    │      │        │      │              │    監字000126號通訊監察書│        │        │
│    │      │        │      │              │（98年度偵字第4327號卷頁93│        │        │
│    │      │        │      │              │  至97）                  │        │        │
│    │      │        │      │              │四、監聽譯文內容98年4月12 │        │        │
│    │      │        │      │              │    日上午1時50分49秒、2時│        │        │
│    │      │        │      │              │    1 分43秒、2時2分38秒之│        │        │
│    │      │        │      │              │    監聽譯文              │        │        │
│    │      │        │      │              │（98年度偵字第4327號卷頁37│        │        │
│    │      │        │      │              │  背頁）                  │        │        │
├──┼───┼────┼───┼───────┼─────────────┼────┼────┤
│3-3 │98年4 │李茂源基│李茂源│李茂源以其所有│一、被告供述              │修正施行│甲○○販│
│    │月14日│隆市新豐│      │之0000000000行│※警詢                    │前之毒品│賣第二級│
│    │上午2 │街住處附│      │動電話撥打到連│(一)98年9月23日上午2時17分│危害防制│毒品，累│
│    │時48分│近之萬家│      │朝普所使用之09│  警詢筆錄                │條例第4 │犯，處有│
│    │      │福商場  │      │00000000行動電│（98年度偵字第4327號卷頁5 │條第2項 │期徒刑肆│
│    │      │        │      │話（即向綽號阿│  至7背頁）               │販賣第二│年，未據│
│    │      │        │      │堅之男子借用）│※偵訊                    │級毒品既│扣案販賣│
│    │      │        │      │，並由李茂源向│(一)98年9月23日上午10時35分│遂罪    │第二級毒│
│    │      │        │      │甲○○購買新臺│  偵訊筆錄                │        │品所得財│
│    │      │        │      │幣1,000 元之第│（98年度偵字第4327號卷頁83│        │物新臺幣│
│    │      │        │      │二級毒品甲基安│  至85）                  │        │壹仟元，│
│    │      │        │      │非他命1包（重 │※審訊                    │        │沒收，如│
│    │      │        │      │量0.2或0.3公克│(一)98年11月4日上午1時23分│        │全部或一│
│    │      │        │      │），嗣後由連朝│  審訊筆錄                │        │部不能沒│
│    │      │        │      │普前往李茂源住│（98年度訴字第1106號卷頁23│        │收時，以│
│    │      │        │      │處附近之萬家福│  至28）                  │        │其財產抵│
│    │      │        │      │商場交付甲基安│二、證人李茂源證述        │        │償之。  │
│    │      │        │      │非他命既遂。  │※警詢                    │        │        │
│    │      │        │      │              │(一)98年8月5日下午6時17分 │        │        │
│    │      │        │      │              │  警詢筆錄                │        │        │
│    │      │        │      │              │（98年度偵字第4327號卷頁32│        │        │
│    │      │        │      │              │  至35背頁）              │        │        │
│    │      │        │      │              │※偵訊                    │        │        │
│    │      │        │      │              │(一)98年8月20日下午2時30分│        │        │
│    │      │        │      │              │  偵訊筆錄（供前具結）    │        │        │
│    │      │        │      │              │（98年度偵字第4327號卷頁75│        │        │
│    │      │        │      │              │  至80）                  │        │        │
│    │      │        │      │              │三、臺灣基隆地方法院98年聲│        │        │
│    │      │        │      │              │    監字000126號通訊監察書│        │        │
│    │      │        │      │              │（98年度偵字第4327號卷頁93│        │        │
│    │      │        │      │              │  至97）                  │        │        │
│    │      │        │      │              │四、監聽譯文內容98年4月14 │        │        │
│    │      │        │      │              │    日上午2時41分37秒、2時│        │        │
│    │      │        │      │              │    42 分35秒、2時48分40秒│        │        │
│    │      │        │      │              │    之監聽譯文            │        │        │
│    │      │        │      │              │（98年度偵字第4327號卷頁  │        │        │
│    │      │        │      │              │  38）                    │        │        │
├──┼───┼────┼───┼───────┼─────────────┼────┼────┤
│3-4 │98年4 │李茂源基│李茂源│李茂源以其所有│一、被告供述              │修正施行│甲○○販│
│    │月14日│隆市新豐│      │之0000000000行│※警詢                    │前之毒品│賣第二級│
│    │上午7 │街住處附│      │動電話撥打到連│(一)98年9月23日上午2時17分│危害防制│毒品，累│
│    │時52分│近之7-11│      │朝普所使用之09│  警詢筆錄                │條例第4 │犯，處有│
│    │      │便利店  │      │00000000行動電│（98年度偵字第4327號卷頁5 │條第2項 │期徒刑肆│
│    │      │        │      │話（即向綽號阿│  至7背頁）               │販賣第二│年，未據│
│    │      │        │      │堅之男子借用）│※偵訊                    │級毒品既│扣案販賣│
│    │      │        │      │，並由李茂源向│(一)98年9月23日上午10時35分│遂罪    │第二級毒│
│    │      │        │      │甲○○購買新臺│  偵訊筆錄                │        │品所得財│
│    │      │        │      │幣1,000 元之第│（98年度偵字第4327號卷頁83│        │物新臺幣│
│    │      │        │      │二級毒品甲基安│  至85）                  │        │壹仟元，│
│    │      │        │      │非他命1包（重 │※審訊                    │        │沒收，如│
│    │      │        │      │量0.2或0.3公克│(一)98年11月4日上午1時23分│        │全部或一│
│    │      │        │      │），嗣後由連朝│  審訊筆錄                │        │部不能沒│
│    │      │        │      │普前往李茂源住│（98年度訴字第1106號卷頁23│        │收時，以│
│    │      │        │      │處附近之7-11便│  至28）                  │        │其財產抵│
│    │      │        │      │利店交付甲基安│二、證人李茂源證述        │        │償之。  │
│    │      │        │      │非他命既遂。  │※警詢                    │        │        │
│    │      │        │      │              │(一)98年8月5日下午6時17分 │        │        │
│    │      │        │      │              │  警詢筆錄                │        │        │
│    │      │        │      │              │（98年度偵字第4327號卷頁32│        │        │
│    │      │        │      │              │  至35背頁）              │        │        │
│    │      │        │      │              │※偵訊                    │        │        │
│    │      │        │      │              │(一)98年8月20日下午2時30分│        │        │
│    │      │        │      │              │  偵訊筆錄（供前具結）    │        │        │
│    │      │        │      │              │（98年度偵字第4327號卷頁75│        │        │
│    │      │        │      │              │  至80）                  │        │        │
│    │      │        │      │              │三、臺灣基隆地方法院98年聲│        │        │
│    │      │        │      │              │    監字000126號通訊監察書│        │        │
│    │      │        │      │              │（98年度偵字第4327號卷頁93│        │        │
│    │      │        │      │              │  至97）                  │        │        │
│    │      │        │      │              │四、監聽譯文內容98年4 月14│        │        │
│    │      │        │      │              │    日下午7時12分40秒、7時│        │        │
│    │      │        │      │              │    45分56秒、7時52分50秒 │        │        │
│    │      │        │      │              │    之監聽譯文            │        │        │
│    │      │        │      │              │（98年度偵字第4327號卷頁38│        │        │
│    │      │        │      │              │  至38背頁）              │        │        │
├──┼───┼────┼───┼───────┼─────────────┼────┼────┤
│3-5 │98年4 │甲○○基│李茂源│李茂源以其友人│一、被告供述              │修正施行│甲○○販│
│    │月20日│隆市深澳│      │所有之00000000│※警詢                    │前之毒品│賣第二級│
│    │上午11│坑路住處│      │75行動電話撥打│(一)98年9月23日上午2時17分│危害防制│毒品，累│
│    │時42  │附近之全│      │到甲○○所使用│  警詢筆錄                │條例第4 │犯，處有│
│    │分    │家便利店│      │之0000000000行│（98年度偵字第4327號卷頁5 │條第2項 │期徒刑肆│
│    │      │        │      │動電話（即向綽│  至7背頁）               │販賣第二│年，未據│
│    │      │        │      │號阿堅之男子借│※偵訊                    │級毒品既│扣案販賣│
│    │      │        │      │用），並由李茂│(一)98年9月23日上午10時35分│遂罪    │第二級毒│
│    │      │        │      │源向甲○○購買│  偵訊筆錄                │        │品所得財│
│    │      │        │      │新臺幣1,000元 │（98年度偵字第4327號卷頁83│        │物新臺幣│
│    │      │        │      │之第二級毒品甲│  至85）                  │        │壹仟元，│
│    │      │        │      │基安非他命1包 │※審訊                    │        │沒收，如│
│    │      │        │      │（重量0.2或0.3│(一)98年11月4日上午1時23分│        │全部或一│
│    │      │        │      │公克），嗣後由│  審訊筆錄                │        │部不能沒│
│    │      │        │      │李茂源前往連朝│（98年度訴字第1106號卷頁23│        │收時，以│
│    │      │        │      │普住處附近之全│  至28）                  │        │其財產抵│
│    │      │        │      │家便利店交付甲│二、證人李茂源證述        │        │償之。  │
│    │      │        │      │基安非他命既遂│※警詢                    │        │        │
│    │      │        │      │。            │(一)98年8月5日下午6時17分 │        │        │
│    │      │        │      │              │  警詢筆錄                │        │        │
│    │      │        │      │              │（98年度偵字第4327號卷頁32│        │        │
│    │      │        │      │              │  至35背頁）              │        │        │
│    │      │        │      │              │※偵訊                    │        │        │
│    │      │        │      │              │(一)98年8月20日下午2時30分│        │        │
│    │      │        │      │              │  偵訊筆錄（供前具結）    │        │        │
│    │      │        │      │              │（98年度偵字第4327號卷頁75│        │        │
│    │      │        │      │              │  至80）                  │        │        │
│    │      │        │      │              │三、臺灣基隆地方法院98年聲│        │        │
│    │      │        │      │              │    監字000126號通訊監察書│        │        │
│    │      │        │      │              │（98年度偵字第4327號卷頁93│        │        │
│    │      │        │      │              │  至97）                  │        │        │
│    │      │        │      │              │四、監聽譯文內容98年4月20 │        │        │
│    │      │        │      │              │    日上午11時42分21秒之監│        │        │
│    │      │        │      │              │    聽譯文                │        │        │
│    │      │        │      │              │（98年度偵字第4327號卷頁38│        │        │
│    │      │        │      │              │  背頁）                  │        │        │
├──┼───┼────┼───┼───────┼─────────────┼────┼────┤
│3-6 │98年4 │甲○○基│李茂源│李茂源以其所有│一、被告供述              │修正施行│甲○○販│
│    │月21日│隆市深澳│      │之0000000000行│※警詢                    │前之毒品│賣第二級│
│    │上午6 │坑路住處│      │動電話撥打到連│(一)98年9月23日上午2時17分│危害防制│毒品，累│
│    │時57分│附近之全│      │朝普所使用之09│  警詢筆錄                │條例第4 │犯，處有│
│    │26秒  │家便利店│      │00000000行動電│（98年度偵字第4327號卷頁5 │條第2項 │期徒刑肆│
│    │      │        │      │話（即向綽號阿│  至7背頁）               │販賣第二│年，未據│
│    │      │        │      │堅之男子借用）│※偵訊                    │級毒品既│扣案販賣│
│    │      │        │      │，並由李茂源向│(一)98年9月23日上午10時35分│遂罪    │第二級毒│
│    │      │        │      │甲○○購買新臺│  偵訊筆錄                │        │品所得財│
│    │      │        │      │幣1,000 元之第│（98年度偵字第4327號卷頁83│        │物新臺幣│
│    │      │        │      │二級毒品甲基安│  至85）                  │        │壹仟元，│
│    │      │        │      │非他命1包（重 │※審訊                    │        │沒收，如│
│    │      │        │      │量0.2或0.3公克│(一)98年11月4日上午1時23分│        │全部或一│
│    │      │        │      │），嗣後由李茂│  審訊筆錄                │        │部不能沒│
│    │      │        │      │源前往甲○○住│（98年度訴字第1106號卷頁23│        │收時，以│
│    │      │        │      │處附近之全家便│  至28）                  │        │其財產抵│
│    │      │        │      │利店交付甲基安│二、證人李茂源證述        │        │償之。  │
│    │      │        │      │非他命既遂。  │※警詢                    │        │        │
│    │      │        │      │              │(一)98年8月5日下午6時17分 │        │        │
│    │      │        │      │              │  警詢筆錄                │        │        │
│    │      │        │      │              │（98年度偵字第4327號卷頁32│        │        │
│    │      │        │      │              │  至35背頁）              │        │        │
│    │      │        │      │              │※偵訊                    │        │        │
│    │      │        │      │              │(一)98年8月20日下午2時30分│        │        │
│    │      │        │      │              │  偵訊筆錄（供前具結）    │        │        │
│    │      │        │      │              │（98年度偵字第4327號卷頁75│        │        │
│    │      │        │      │              │  至80）                  │        │        │
│    │      │        │      │              │三、臺灣基隆地方法院98年聲│        │        │
│    │      │        │      │              │    監字000126號通訊監察書│        │        │
│    │      │        │      │              │（98年度偵字第4327號卷頁93│        │        │
│    │      │        │      │              │  至97）                  │        │        │
│    │      │        │      │              │四、監聽譯文內容98年4月21 │        │        │
│    │      │        │      │              │    日上午6時57分26秒之監 │        │        │
│    │      │        │      │              │    聽譯文                │        │        │
│    │      │        │      │              │（98年度偵字第4327號卷頁  │        │        │
│    │      │        │      │              │  39）                    │        │        │
├──┼───┼────┼───┼───────┼─────────────┼────┼────┤
│3-7 │98年4 │甲○○基│李茂源│李茂源以其所有│一、被告供述              │修正施行│甲○○販│
│    │月24日│隆市深澳│      │之0000000000行│※警詢                    │前之毒品│賣第二級│
│    │凌晨3 │坑路住處│      │動電話撥打到連│(一)98年9月23日上午2時17分│危害防制│毒品，累│
│    │時40分│附近之全│      │朝普所使用之09│  警詢筆錄                │條例第4 │犯，處有│
│    │      │家便利店│      │00000000行動電│（98年度偵字第4327號卷頁5 │條第2項 │期徒刑肆│
│    │      │（起訴書│      │話（即向綽號阿│  至7背頁）               │販賣第二│年，未據│
│    │      │誤載為萊│      │堅之男子借用）│※偵訊                    │級毒品既│扣案販賣│
│    │      │爾富便利│      │，並由李茂源向│(一)98年9月23日上午10時35分│遂罪    │第二級毒│
│    │      │商店）  │      │甲○○購買新臺│  偵訊筆錄                │        │品所得財│
│    │      │        │      │幣2,000 元之第│（98年度偵字第4327號卷頁83│        │物新臺幣│
│    │      │        │      │二級毒品甲基安│  至85）                  │        │貳仟元，│
│    │      │        │      │非他命1包（重 │※審訊                    │        │沒收，如│
│    │      │        │      │量0.4或0.6公克│(一)98年11月4日上午1時23分│        │全部或一│
│    │      │        │      │），嗣後由李茂│  審訊筆錄                │        │部不能沒│
│    │      │        │      │源前往甲○○住│（98年度訴字第1106號卷頁23│        │收時，以│
│    │      │        │      │處附近之全家便│  至28）                  │        │其財產抵│
│    │      │        │      │利店交付甲基安│二、證人李茂源證述        │        │償之。  │
│    │      │        │      │非他命既遂。  │※警詢                    │        │        │
│    │      │        │      │              │(一)98年8月5日下午6時17分 │        │        │
│    │      │        │      │              │  警詢筆錄                │        │        │
│    │      │        │      │              │（98年度偵字第4327號卷頁32│        │        │
│    │      │        │      │              │  至35背頁）              │        │        │
│    │      │        │      │              │※偵訊                    │        │        │
│    │      │        │      │              │(一)98年8月20日下午2時30分│        │        │
│    │      │        │      │              │  偵訊筆錄（供前具結）    │        │        │
│    │      │        │      │              │（98年度偵字第4327號卷頁75│        │        │
│    │      │        │      │              │  至80）                  │        │        │
│    │      │        │      │              │三、臺灣基隆地方法院98年聲│        │        │
│    │      │        │      │              │    監字000126號通訊監察書│        │        │
│    │      │        │      │              │（98年度偵字第4327號卷頁93│        │        │
│    │      │        │      │              │  至97）                  │        │        │
│    │      │        │      │              │四、監聽譯文內容98年4月24 │        │        │
│    │      │        │      │              │    日上午3時37分11秒、3時│        │        │
│    │      │        │      │              │    40 分58秒之監聽譯文   │        │        │
│    │      │        │      │              │（98年度偵字第4327號卷頁39│        │        │
│    │      │        │      │              │  至39背頁）              │        │        │
├──┼───┼────┼───┼───────┼─────────────┼────┼────┤
│3-8 │98年5 │李茂源瑞│李茂源│李茂源以其所有│一、被告供述              │毒品危害│甲○○販│
│    │月2日 │芳開立之│      │之0000000000行│※警詢                    │防制條例│賣第二級│
│    │上午11│水果行廁│      │動電話撥打到連│(一)98年9月23日上午2時17分│第4 條第│毒品，累│
│    │時18  │所內    │      │朝普所使用之09│  警詢筆錄                │2 項販賣│犯，處有│
│    │分    │        │      │00000000行動電│（98年度偵字第4327號卷頁5 │第二級毒│期徒刑肆│
│    │      │        │      │話（即向綽號阿│  至7背頁）               │品既遂罪│年，未據│
│    │      │        │      │堅之男子借用）│※偵訊                    │        │扣案販賣│
│    │      │        │      │，並由李茂源向│(一)98年9月23日上午10時35分│        │第二級毒│
│    │      │        │      │甲○○購買新臺│  偵訊筆錄                │        │品所得財│
│    │      │        │      │幣1,000 元之第│（98年度偵字第4327號卷頁83│        │物新臺幣│
│    │      │        │      │二級毒品甲基安│  至85）                  │        │壹仟元，│
│    │      │        │      │非他命1包（重 │※審訊                    │        │沒收，如│
│    │      │        │      │量0.2或0.3公克│(一)98年11月4日上午1時23分│        │全部或一│
│    │      │        │      │），嗣後由連朝│  審訊筆錄                │        │部不能沒│
│    │      │        │      │普前往李茂源瑞│（98年度訴字第1106號卷頁23│        │收時，以│
│    │      │        │      │芳開立之水果行│  至28）                  │        │其財產抵│
│    │      │        │      │廁所內交付甲基│二、證人李茂源證述        │        │償之。  │
│    │      │        │      │安非他命既遂。│※警詢                    │        │        │
│    │      │        │      │              │(一)98年8月5日下午6時17分 │        │        │
│    │      │        │      │              │  警詢筆錄                │        │        │
│    │      │        │      │              │（98年度偵字第4327號卷頁32│        │        │
│    │      │        │      │              │  至35背頁）              │        │        │
│    │      │        │      │              │※偵訊                    │        │        │
│    │      │        │      │              │(一)98年8月20日下午2時30分│        │        │
│    │      │        │      │              │  偵訊筆錄（供前具結）    │        │        │
│    │      │        │      │              │（98年度偵字第4327號卷頁75│        │        │
│    │      │        │      │              │  至80）                  │        │        │
│    │      │        │      │              │三、臺灣基隆地方法院98年聲│        │        │
│    │      │        │      │              │    監字000126號通訊監察書│        │        │
│    │      │        │      │              │（98年度偵字第4327號卷頁93│        │        │
│    │      │        │      │              │  至97）                  │        │        │
│    │      │        │      │              │四、監聽譯文內容98年5月2日│        │        │
│    │      │        │      │              │    上午10時30分59秒、11時│        │        │
│    │      │        │      │              │    18分39秒之監聽譯文    │        │        │
│    │      │        │      │              │（98年度偵字第4327號卷頁  │        │        │
│    │      │        │      │              │  40）                    │        │        │
├──┼───┼────┼───┼───────┼─────────────┼────┼────┤
│3-9 │98年5 │基隆女中│李茂源│李茂源以其所有│一、被告供述              │修正施行│甲○○販│
│    │月4日 │附近    │      │之0000000000行│※警詢                    │前之毒品│賣第二級│
│    │下午7 │        │      │動電話撥打到連│(一)98年9月23日上午2時17分│危害防制│毒品，累│
│    │時3分 │        │      │朝普所使用之09│  警詢筆錄                │條例第4 │犯，處有│
│    │      │        │      │00000000行動電│（98年度偵字第4327號卷頁5 │條第2項 │期徒刑肆│
│    │      │        │      │話（即向綽號阿│  至7背頁）               │販賣第二│年，未據│
│    │      │        │      │堅之男子借用）│※偵訊                    │級毒品既│扣案販賣│
│    │      │        │      │，並由李茂源向│(一)98年9月23日上午10時35分│遂罪    │第二級毒│
│    │      │        │      │甲○○購買新臺│  偵訊筆錄                │        │品所得財│
│    │      │        │      │幣1,000 元之第│（98年度偵字第4327號卷頁83│        │物新臺幣│
│    │      │        │      │二級毒品甲基安│  至85）                  │        │壹仟元，│
│    │      │        │      │非他命1包（重 │※審訊                    │        │沒收，如│
│    │      │        │      │量0.2或0.3公克│(一)98年11月4日上午1時23分│        │全部或一│
│    │      │        │      │），嗣後由連朝│  審訊筆錄                │        │部不能沒│
│    │      │        │      │普前往基隆女中│（98年度訴字第1106號卷頁23│        │收時，以│
│    │      │        │      │附近交付甲基安│  至28）                  │        │其財產抵│
│    │      │        │      │非他命予李茂源│二、證人李茂源證述        │        │償之。  │
│    │      │        │      │既遂。        │※警詢                    │        │        │
│    │      │        │      │              │(一)98年8月5日下午6時17分 │        │        │
│    │      │        │      │              │  警詢筆錄                │        │        │
│    │      │        │      │              │（98年度偵字第4327號卷頁32│        │        │
│    │      │        │      │              │  至35背頁）              │        │        │
│    │      │        │      │              │※偵訊                    │        │        │
│    │      │        │      │              │(一)98年8月20日下午2時30分│        │        │
│    │      │        │      │              │  偵訊筆錄（供前具結）    │        │        │
│    │      │        │      │              │（98年度偵字第4327號卷頁75│        │        │
│    │      │        │      │              │  至80）                  │        │        │
│    │      │        │      │              │三、臺灣基隆地方法院98年聲│        │        │
│    │      │        │      │              │    監字000126號通訊監察書│        │        │
│    │      │        │      │              │（98年度偵字第4327號卷頁93│        │        │
│    │      │        │      │              │  至97）                  │        │        │
│    │      │        │      │              │四、監聽譯文內容98年5月4日│        │        │
│    │      │        │      │              │    下午6時56分5秒、7時3分│        │        │
│    │      │        │      │              │    25秒之監聽譯文        │        │        │
│    │      │        │      │              │（98年度偵字第4327號卷頁40│        │        │
│    │      │        │      │              │  背頁）                  │        │        │
├──┴─┬─┴────┴───┼───────┼───┬─────────┴────┴────┤
│        │編號1-1至編號1-5販賣│共新臺幣3千元 │      │                                      │
│        │予倪東偉部分        │              │      │                                      │
│   犯   ├──────────┼───────┤  合  │                                      │
│   罪   │編號2-1至編號2-4販賣│共新臺幣6千元 │      │          共新臺幣一萬九千元          │
│   所   │予謝明輝部分        │              │      │                                      │
│   得   ├──────────┼───────┤  計  │                                      │
│        │編號3-1至編號3-9販賣│共新臺幣1萬元 │      │                                      │
│        │予李茂源部分        │              │      │                                      │
└────┴──────────┴───────┴───┴───────────────────┘

司法院資訊處製作；財團法人民間司法改革基金會備份。
